【裁判字號】    91,訴,597
【裁判日期】    920213
【裁判案由】    竊盜
【裁判全文】
臺灣新竹地方法院刑事判決                          九十一年度訴字第五九七號
    公  訴  人  臺灣新竹地方法院檢察署檢察官
    被      告  乙○○
右列被告因竊盜案件，經檢察官提起公訴（九十一年度偵字第二九四八、三五二九、
三八三九號），本院判決如左：
    主  文
乙○○竊盜，累犯，處有期徒刑玖月。
扣案鑰匙壹支，沒收之。
    事  實
一、乙○○前曾因竊盜案件，經台灣高等法院於民國八十九年十月十一日判處有期徒
    刑七月確定，於九十年二月三日執行完畢，猶知悔改，為代步之用，而意圖為自
    己不法之所有，於九十一年五月二十二日凌晨一時許，在新竹縣湖口鄉○○路湖
    口營區旁，以扣案之自備鑰匙開啟鎖頭及電門，發動引擎之方式，竊取被害人辛○○所有之車牌號碼Ｙ三─四二九七號自小客車一輛，得手後供己使用。嗣為警
    於九十一年五月二十三日夜間十一時許，在新竹市○○里○○路五十七號查獲前
    開失竊之車輛，並扣得作案用鑰匙一支而查獲。
二、案經新竹縣警察局竹東分局、新竹市警察局第二分局、新竹市警察局分別報請臺
    灣新竹地方法院檢察署檢察官偵查起訴。
    理  由
一、訊據被告乙○○對於前開犯行坦承不諱，且核與被害人辛○○指述情節大致相符
    ，並有車牌號碼Ｙ三─四二九七號之贓物認領保管單一紙、作案用鑰匙一支、照
    片二張（車號Ｙ三─四二九七號及作案用鑰匙）及車輛竊盜資料個別查詢報表等
    附卷可稽，被告自白核與事實相符，本件被告犯罪事證明確，其竊盜犯行洵堪認
    定。
二、核被告所為係犯刑法第三百二十條第一項之竊盜罪。公訴人認被告所為係犯刑法
    第三百二十二條之常業竊盜罪，惟「常業」係以同一犯罪行為反覆實施而資為生
    活之憑藉，本件被告僅竊取一部車輛，並係供代步之用，顯非以常業犯意為之，
    惟公訴人指訴之基本犯罪事實與本院前開認定之事實相同，起訴法條應予變更。
    被告乙○○前曾因竊盜案件，經台灣高等法院於八十九年十月十一日判處有期徒
    刑七月確定，於九十年二月三日執行完畢，有臺灣新竹地方法院檢察署刑案資料
    查註紀錄表、人犯在監資料及臺灣高等法院告全國前案紀錄表等附卷可稽，其於
    刑之執行完畢後五年內再犯本件有期徒刑以上之罪，為累犯，應依刑法第四十七
    條規定加重其刑。爰審酌被告犯罪動機係為代步之用而竊取物品，係使用鑰匙開
    啟車門為手段，對被竊取之車輛所造成之損害相較之下為輕，及其竊盜犯行對被
    害人所生損害，並其犯後坦承犯行之態度等一切情狀，量處如主文所示之刑。扣
    案之鑰匙一支為被告所有並供犯罪所用，業據其供承在卷，爰依刑法第三十八條
    第一項第二款規定宣告沒收之。
三、公訴意旨另略以，被告基於常業之犯意，先後竊取如附表所示之被害人自小客車
    十部，得手後均留供己用，因認被告前開所為涉有刑法第三百二十二條之常業竊
    盜罪云云，訊據被告堅決否認涉犯此部分罪行，辯稱如附表所示之十部車輛均非
    其所竊取，係警員為求績效，要求其承擔，伊並未竊取如附表所示之車輛等語，
    公訴人認被告涉有前開犯行，係以其於警訊、偵查中之自白及被害人丁○○、寅
    ○○（代理車主郭武隆應訊）、癸○○、庚○○（代理車主陳奕廷應訊）、丙○○、子○○、葉東炎、甲○○、戊○○、壬○○等人之指述為據。惟經查：
（一）如附表所示之十部車輛，除編號九、十之車輛係於被告為警查獲後尋得外，其
      餘八部車輛均係原已尋獲之車輛，此並經被害人指述在卷，且參以附表所示之
      車輛失竊、尋獲之日期及處所，自九十年十二月起至查獲之九十一年五月二十
      三日止，時間相隔約半年，地點分散於新竹縣、市、桃園縣，次數多達十次，
      而查獲當時除扣案之鑰匙外，並無其他記載竊取車輛之資料，被告經本院訊問
      時，亦未發現其係記憶力特強之人，則依人之記憶能力，核以常理，豈可能對
      相隔約半年，地點分佈新竹、桃園地區，且竊取之十部車輛均記憶明確？故被
      告於警訊及偵查中詳細供述已取回之車輛失竊之記錄，實有違常理，其自白是
      否係出於任意性即屬值疑。
（二）又被告辯稱當時係經由借提外出查案後方承認，此經本院函查被告借提查証之
      紀錄，被告於九十一年六間，確有經新竹市警察局借提查案四次之紀錄，有臺
      灣新竹地方法院檢察署通知書影本在卷可參，又被告所提特別接見部分亦經查
      確有其事，有接見記錄附卷可參（九十一年度偵字第三五二九號卷第五十二頁
      ），而被告於九十一年五月二十三日二十三時許經查獲竊取被害人辛○○車輛
      之案件係分九十一年度偵字第二九四八號，當時被告經訊問是否有竊取其他車
      輛時，均答無（參該案第六頁），被告於九十一年六月十七日經借提查案後，
      即坦承竊取附表編號八之車輛（分九十一年度偵字第二九四八號），再經於九
      十一年六月十八日借提查案後，又坦承竊取附表編號一至七、九及十之車輛（
      分九十一年度偵字第三八三九號），此核與被告供述之係經借提方承認之事實
      均相符合，再經傳訊証人彭騰興，即與被告同時經借提之人，亦結稱曾有一次
      與被告共同借訊時，遭刑求，並被要求配合承認竊案等語，再經傳訊証人己○○，即製作筆錄之警員，結稱查獲失竊車輛與卯○○有關，至鄭家時，鄭某之
      父及一位民意代表稱要與被告辦理特別接見，且懷疑與被告有關，方製作筆錄
      等語，亦與被告所述之情形大致符合，故被告所辯實非完全無據，其辯稱於警
      訊、偵查中之自白非出於任意性之事實應可採信。
（三）再經傳訊被害人，均未能指認竊車之人確為被告，此業據被害人等於本院供述
      甚詳，又被害人甲○○、丁○○於本院訊問時，均稱其車輛取回時僅剩引擎、
      車殼，車內零件均已不見，且與被害人寅○○均供稱車輛鑰匙部分亦遭破壞等
      語，被害人丙○○、子○○亦均指稱車輛尋獲時部分零件不見，且車鎖係用螺
      絲起子撬開，已不能以鑰匙發動或業經換掉門鎖等語，被害人丑○○指稱其車
      輛尋獲時音響、喇叭均已不見等語，此顯與被告竊取車輛僅供代步之處不符，
      況其鑰匙部分既係遭破壞，亦與被告係以扣案鑰匙發動電門，竊取車輛之手法
      不同，故前開被害人之指述僅得確認其等車輛確有遭竊之事實，然依其車輛尋
      獲後之情形，尚未能証明係被告竊取甚明。
（四）故本件實僅有被告於警訊及偵查中之自白為據，而被告前開自白既具有前揭之
      瑕疵，自難予以據為被告有罪之証據，此外經查尚無其他積極証據足以証明被
      告另涉有前開竊盜犯行，原應諭知無罪之判決，惟公訴人認被告係以常業之犯
      意竊取如附表所示之車輛，顯係以同一案件起訴，故本院不另為無罪之諭知。
據上論斷，應依刑事訴訟法第二百九十九條第一項前段、第三百條，刑法第三百二十
條第一項、第四十七條、第三十八條第一項第二款，罰金罰鍰提高標準條例第一條前
段，判決如主文。
本案經檢察官邱朝智到庭執行職務。
中      華      民      國      九十二      年      二    月    十三    日
                                臺灣新竹地方法院刑事第二庭
                          法  官  王紋瑩
右正本證明與原本無異。
如不服本判決，應於判決送達後十日內向本院提出上訴狀( 應附繕本 )，上訴於
臺灣高等法院。
                                    書記官  馮玉玲
中      華      民      國      九十二      年      二    月    十三    日
刑法第三百二十條
意圖為自己或第三人不法之所有，而竊取他人之動產者，為竊盜罪，處五年以下有期
徒刑、拘役或五百元以下罰金。意圖為自己或第三人不法利益，而竊佔他人之不動產
者，依前項之規定處斷。
前二項之未遂犯罰之。
附表
┌──┬───┬────┬────────┬────────┬─────┐
│編號│被害人│犯罪時間│    犯罪地點    │犯  罪  行  為  │丟棄及尋獲│
│    │      │        │                │                │地點      │
├──┼───┼────┼────────┼────────┼─────┤
│ 一 │丁○○│九十年十│新竹縣竹東鎮康寧│以自備鑰匙開啟鎖│新竹縣湖口│
│    │      │二月十日│路七十八號前    │頭及電門，發電引│鄉舊湖口池│
│    │      │凌晨某時│                │擎，開走車號三Ｆ│塘邊（九十│
│    │      │至清晨六│                │｜五一三五號自小│年十二月二│
│    │      │時間    │                │客車一輛。      │十八日尋獲│
│    │      │        │                │                │）        │
│    │      │        │                │                │          │
├──┼───┼────┼────────┼────────┼─────┤
│ 二 │郭武隆│九十一年│新竹市○○路○段│以自備鑰匙開啟鎖│新竹縣竹東│
│    │      │一月二十│三五七巷一二四號│頭及電門，發動引│鎮○○路竹│
│    │      │五日凌晨│前車庫          │擎，開走車號ＯＮ│東醫院停車│
│    │      │某時至清│                │｜八一四０號自小│場（九十一│
│    │      │晨六時之│                │客車一輛。      │年二月一日│
│    │      │間      │                │                │尋獲）    │
├──┼───┼────┼────────┼────────┼─────┤
│ 三 │癸○○│九十一年│新竹縣竹東鎮幸福│以自備鑰匙開啟鎖│桃園縣新屋│
│    │      │二月二十│三路口          │頭及電門，發動引│鄉某處（九│
│    │      │七日凌晨│                │擎，開走車號ＪＴ│十一年二月│
│    │      │某時至清│                │｜六九００號自小│二十八日在│
│    │      │晨七時間│                │客車一輛。      │桃園縣平鎮│
│    │      │        │                │                │市尋獲）  │
├──┼───┼────┼────────┼────────┼─────┤
│ 四 │陳奕廷│九十一年│新竹市○○路○段│以自備鑰匙開啟鎖│新竹縣竹東│
│    │      │四月五日│五四二號前      │頭及電門，發動引│鎮上館里和│
│    │      │凌晨某時│                │擎，開走車號ＰＪ│江街（九十│
│    │      │許至清晨│                │─五三六六號自小│一年四月十│
│    │      │七時之間│                │客車一輛。      │二日尋獲  │
│    │      │        │                │                │          │
├──┼───┼────┼────────┼────────┼─────┤
│ 五 │丙○○│九十一年│新竹市○○街溪洲│以自備鑰匙開啟鎖│新竹市西濱│
│    │      │四月十二│橋下            │頭及電門，發動引│路與延平路│
│    │      │日凌晨某│                │擎，開走車號ＸＫ│口（九十一│
│    │      │時許    │                │｜八二０七號自小│年四月十日│
│    │      │        │                │客車一輛。      │三日尋獲）│
│    │      │        │                │                │          │
├──┼───┼────┼────────┼────────┼─────┤
│ 六 │子○○│九十一年│新竹縣竹北市中正│以自備鑰匙開啟鎖│新竹縣竹北│
│    │      │四月十七│西路三三０號後方│頭及電門，發動引│市○○路七│
│    │      │日晚間十│                │擎，開走車號Ｗ三│六五號旁停│
│    │      │時許    │                │｜三九八三號自小│車場（九十│
│    │      │        │                │客車一輛。      │一年四月二│
│    │      │        │                │                │十五日尋獲│
│    │      │        │                │                │）        │
├──┼───┼────┼────────┼────────┼─────┤
│ 七 │丑○○│九十一年│新竹市○○路二三│以自備鑰匙開啟鎖│新竹市竹光│
│    │      │五月五日│七號對面空地    │頭及電門，發動引│路與延平路│
│    │      │凌晨某時│                │擎，開走車號ＪＷ│口（九十一│
│    │      │許      │                │｜二五八一號自小│年五月五日│
│    │      │        │                │客車一輛。      │晚上七時許│
│    │      │        │                │                │尋獲）    │
├──┼───┼────┼────────┼────────┼─────┤
│ 八 │何汪彩│九十一年│新竹市○○街建華│以自備鑰匙開啟鎖│停放在新竹│
│    │鳳所有│五月八日│國中旁          │頭及電門，發動引│市○○路三│
│    │，何祥│凌晨一時│                │擎，開走車號Ｈ三│段三九二巷│
│    │義管領│許      │                │｜八七四０號自小│五十二號鄭│
│    │使用  │        │                │客車一輛。      │健弘住處門│
│    │      │        │                │        │口附近（九│
│    │      │        │                │                │十一年五月│
│    │      │        │                │                │十四日在新│
│    │      │        │                │                │竹市○○路│
│    │      │        │                │                │與經國路山│
│    │      │        │                │                │尋獲）    │
├──┼───┼────┼────────┼────────┼─────┤
│ 九 │戊○○│九十一年│新竹市○○路○段│以自備鑰匙開啟鎖│新竹市中華│
│    │      │五月十五│五七六巷三十號前│頭及電門，發動引│路六段香山│
│    │      │日凌晨某│                │擎，開走車號ＪＸ│交流道附近│
│    │      │時許至清│                │｜四一八一號自小│（九十一年│
│    │      │晨六時間│                │客車一輛。      │六月三日尋│
│    │      │        │                │                │獲）      │
├──┼───┼────┼────────┼────────┼─────┤
│ 十 │壬○○│九十一年│新竹市○○路○段│以自備鑰匙開啟鎖│新竹市香山│
│    │      │五月十九│二０四巷二十一號│頭及電門，發動引│區○○路六│
│    │      │日凌晨某│前              │擎，開走車號ＴＮ│段北二高橋│
│    │      │時許至清│                │｜五九三一號自小│下（九十一│
│    │      │晨八時間│                │客車一輛。      │年六月二日│
│    │      │        │                │                │尋獲）    │
└──┴───┴────┴────────┴────────┴─────┘


司法院資訊處製作；財團法人民間司法改革基金會備份。
